

Trương Ngọc Kim Khánh

Trình Dược Viên

290/40/22D No Trang Long. P.12. Q.Bình Thanh. TP.HCM tieu.ngoc7@gmail.com

0906835401

MỤC TIÊU NGHỀ NGHIỆP

Đối với mục tiêu ngắn hạn trong vòng 3 năm sẽ nổ lực hoàn thành các doanh số công ty đề ra và từ đó làm tiền đề để trở thành trưởng nhóm của một nhóm trình dược.

Làm việc trong một môi trường trẻ và đầy năng động là nơi giúp tôi có thể phát triển các kỹ năng cũng như góp sức cho công ty phát triển tốt đẹp hơn. Và mục tiêu dài hạn của tôi là trong 5 năm sẽ trở thành quản lý trên địa bàn thành phố HCM.

KINH NGHIỆM LÀM VIỆC

NHÀ THUỐC HỒNG PHÚC

10/2016 - 12/2017

BỆNH VIỆN TRIỀU AN

2/2017 - 4/2017

NHÀ THUỐC ĐỰC TÍN

3/2017 - 5/2017

NHÂN VIÊN BÁN HÀNG THỰC TẬP

- Bán hàng trực tiếp tại cửa hàng.
- -Hỗ trợ tư vân thuốc, cắt liều, nhập thuốc từ kho.

THỰC TẬP SINH

- Bán hàng tại quầy BHTY, kho nôi.
- Hỗ trợ tư cắt liều, nhập thuốc từ kho.

NHÂN VIÊN BÁN HÀNG THỰC TẬP

- Bán hàng trực tiếp tại cửa hàng. Hỗ trợ tư vân thuốc, cắt liều,

HỌC VẤN

ĐẠI HỌC NGUYỄN TẤT THÀNH

10/2013 - 12/2018

CHUYÊN NGÀNH: QUẢN LÝ CUNG ỨNG THUỐC

Tốt nghiệp loại Trung Bình Khá, điểm trung bình 6.6.

HOẠT ĐỘNG

NHÓM TÌNH NGUYỆN VIÊN TỔ CHỨC SỰ KIỆN CHO CTY GONSA

11/2017

TÌNH NGUYỆN VIÊN. THAM GIA TỔ CHỨC SỰ KIỆN CHO ĐẠI HỌC NGUYỄN TẤT THÀNH

- Tham gia tổ chức các trò chơi.
- Tăng quà cho sinh viên NTT

NHÓM TIẾP SỰC MÙA THI

8/2015 - 9/2015

TÌNH NGUYÊN VIÊN.

- Tư vấn chia sẻ kinh nghiệm cho các bạn tân sinh viên của Đại học Nguyễn Tất Thành.

CHỨNG CHỈ

2014

Kĩ năng soạn thảo văn bản

Kĩ năng giao tiếp

Kĩ năng tư duy sáng tạo Kĩ năng quản lý thời gian Bằng tin học văn phòng

2009

Bằng B anh văn

THÔNG TIN THÊM

- Điểm mạnh :Hòa đồng, năng động, trung thực, nghiêm túc, đúng giờ và tự tin, thuyết trình... Có khả năng làm việc nhóm thúc đẩy động lực cùng phát triển.
- Điểm yếu : Kinh nghiệm hiện tại khá ít với lĩnh vực hiện tại, nghiêm khắc với bản thân cũng như những người trong nhóm.

SỞ THÍCH

- Đọc sách Mỗi tháng đọc ít nhất 1 quyển sách về kinh doanh, kĩ năng mềm
- Võ thuật Tham gia tại trung tâm thể duc thể thao
- Cầu lông Tham gia tại sân cầu lông T19.
- Nghe nhạc Các loại nhạc Tiếng anh thể loại country music, pop ,.... cùng với nhạc Hoa

KỸ NĂNG

Vi tính văn phòng

Tư duy logics và sáng tạo

Kỹ năng thuyết trình